臺灣高雄地方法院刑事判決　　　　　　　94年度訴字第2267號
公　訴　人　臺灣高雄地方法院檢察署檢察官
被　　　告　乙○○
上列被告因違反毒品危害防制條例案件，經檢察官提起公訴（94
年度毒偵字第4527號、94年度毒偵字第4710號），本院合議庭裁
定由受命法官獨任進行簡式審判程序，茲判決如下：
    主  文
乙○○連續施用第一級毒品，累犯，處有期徒刑壹年，扣案之第
一級毒品海洛因貳包（每包分別淨重零點壹壹公克，空包裝重零
點貳公克；淨重零點壹參公克，空包裝重零點參公克）及殘留第
一級毒品海洛因之注射針筒貳支，均沒收銷燬，未殘留第一級毒
品海洛因之美娜水空瓶壹瓶，沒收；又連續施用第二級毒品，累
犯，處有期徒刑柒月。應執行有期徒刑壹年伍月，扣案之第一級
毒品海洛因貳包（每包分別淨重零點壹壹公克，空包裝重零點貳
公克；淨重零點壹參公克，空包裝重零點參公克）及殘留第一級
毒品海洛因之注射針筒貳支，均沒收銷燬，未殘留第一級毒品海
洛因之美娜水空瓶壹瓶，沒收。
    事  實
一、乙○○曾於民國85年間因違反肅清煙毒條例案件，經本院於
    85年11月25日以85年度訴字第2927號刑事判決判處有期徒刑
    3 年3 月確定，並於88年7 月26日經假釋付保護管束，於89
    年11月10日保護管束期滿視為執行完畢。另前於90年間因施
    用毒品案件，經本院以90年度毒聲字第7848號裁定送勒戒處
    所觀察、勒戒後，認有繼續施用毒品之傾向，經本院以91年
    度毒聲字第255 號裁定令入戒治處所施以強制戒治，並以91
    年度毒聲字第3043號裁定停止戒治付保護管束，復以91年度
    毒聲字第6394號裁定撤銷停止戒治令入戒治處所施以強制戒
    治，於92年7 月26日強制戒治期滿釋放，經臺灣高雄地方法
    院檢察署檢察官以92年度戒毒偵字第827 號為不起訴處分確
    定。又其於94年間因施用第1 級毒品案件，經本院於94年3
    月31日以94年度訴字第645 號刑事判決判處有期徒刑10月，
    於94年4 月28日判決確定。詎其仍不知悔改，明知海洛因及
    甲基安非他命業經公告為毒品危害防制條例第2 條第2 項所
    列管之第1 、2 級毒品，不得非法持有、施用，復另行基於
    施用第1 級毒品海洛因、第2 級毒品甲基安非他命之概括犯
    意，於前揭強制戒治執行完畢釋放後5 年內，自94年5 月5
    日中午12時30分起迄94年5 月17日上午11時30分止，在其位
    於高雄縣仁武鄉仁正村仁信巷201 弄80號住處內或位於高雄
    縣仁武鄉仁武營區後方某處，以將海洛因摻美娜水置入注射
    針筒注射入體內之方式，連續施用第1 級毒品海洛因2 次；
    另自94年5 月6 日晚上8 時40分採尿前回溯24小時（不含公
    權力拘束時間）之某時起迄94年5 月17日下午1 時38分採尿
    前回溯24小時（不含公權力拘束時間）之某時止，連續施用
    第2 級毒品甲基安非他命2 次。嗣經警方分別於94年5 月6
    日下午6 時10分、同年月17日上午11時46分，在高雄縣仁武
    鄉○○路與水管路口、高雄縣仁武鄉○○路竹門巷口等處，
    發覺其可疑而臨檢查獲，並分別扣得其所有之第1 級毒品海
    洛因2 包（每包分別淨重0.11公克，空包裝重0.2 公克；淨
    重0.13公克，空包裝重0.3 公克）、殘留微量海洛因之注射
    針筒2 支及未殘留毒品反應之美娜水空瓶1 瓶，且於94年5
    月6 日晚上8 時40分許、94年5 月17日下午1 時38分許採尿
    送驗後，始知悉上情。
二、案經高雄縣警察局仁武分局報請臺灣高雄地方法院檢察署檢
    察官偵查起訴。
    理  由
一、本案被告乙○○所犯係死刑、無期徒刑、最輕本刑為3 年以
    上有期徒刑以外之罪，其於準備程序就前揭被訴事實為有罪
    之陳述，經受命法官告知簡式審判程序之旨，並聽取其與公
    訴人之意見後，本院認無不得或不宜改依簡式審判程序進行
    之處，爰依刑事訴訟法第273 條之1 第1 項、第284 條之1
    ，裁定本件由受命法官獨任進行簡式審判程序，合先敘明。
二、訊據被告乙○○對其於上揭時、地連續施用第1 級毒品海洛
    因及第2 級毒品甲基安非他命之事實，於本院審理時（參見
    本院94年7 月22日、9 月26日審判筆錄）均坦承不諱，且查
    ：
    (一)被告為警查獲時，分別於94年5 月6 日晚上8 時40分、94
      年5 月17日下午1 時38分，經警於警詢中採集尿液送驗，
      結果分別均呈嗎啡、甲基安非他命陽性反應，此有臺灣檢
      驗科技股份有限公司94年5 月23日報告編號KＺ0000000000
      00號、94年6 月6 日報告編號KＺ000000000000號濫用藥物
      尿液檢驗報告及尿液採證檢驗對照表各2 紙附卷可稽。扣
      案之疑似第一級毒品海洛因粉末2 包，經送驗確認均係第
      1 級毒品海洛因（每包分別淨重0.11公克，空包裝重0.2
      公克；淨重0.13公克，空包裝重0.3 公克），另扣案注射
      針筒2 支，經送驗後，亦均殘留微量海洛因陽性反應，此
      均有法務部調查局94年7 月5 日調科壹字第220020311 號
      、94年9 月14日調科壹字第220020859 號鑑定通知書、高
      雄醫學大學附設中和紀念醫院94年7 月12日報告編號
      9407-8 1號、94年7 月19日報告編號0000-000號檢驗報告
      各1 紙附卷可參；至扣案之美娜水空瓶1 瓶，經檢驗結果
      ，雖無含有毒品海洛因或甲基安非他命陽性反應，亦有高
      雄醫學大學附設中和紀念醫院94年7 月12日報告編號0000
      -000號檢驗報告1 紙附卷可考，然係被告所有供施用第1
      級毒品海洛因所用之物，業經被告於本院審理中供明在卷
      ，均可資佐證。此外，復有查獲毒品照片8 張附卷可佐。
      是被告前揭自白與事實相符，應堪採為被告有罪之證據，
      則被告連續施用第1 級毒品海洛因及第2 級毒品甲基安非
      他命多次之犯行，堪以認定。
    (二)另犯毒品危害防制條例第10條施用第1 級、第2 級毒品之
      罪者，檢察官應先聲請法院裁定將被告令送勒戒處所觀察
      、勒戒，經觀察、勒戒後，認有繼續施用毒品傾向者，應
      由檢察官聲請法院裁定將被告令入戒治處所施以強制戒治
      ，且經強制戒治執行完畢釋放後，5 年內再犯第10條之罪
      ，檢察官應依一般刑事訴訟程序予以起訴論罪科刑，此觀
      諸毒品危害防制條例第20條第1 項、第2 項、第23條第2
      項前段規定自明。經查，被告前於90年間因施用毒品案件
      ，經本院以90年度毒聲字第7848號裁定送勒戒處所觀察、
      勒戒後，認有繼續施用毒品之傾向，經本院以91年度毒聲
      字第255 號裁定令入戒治處所施以強制戒治，並以91年度
      毒聲字第3043號裁定停止戒治付保護管束，復以91年度毒
      聲字第6394號裁定撤銷停止戒治令入戒治處所施以強制戒
      治，於92年7 月26日強制戒治期滿釋放，經臺灣高雄地方
      法院檢察署檢察官以92年度戒毒偵字第827 號為不起訴處
      分確定等情，有臺灣高等法院被告前案紀錄表、本院被告
      院內索引卡紀錄表、臺灣高雄地方法院檢察署刑案資料查
      註紀錄表各1 紙附卷可參，其於前案強制戒治執行完畢釋
      放後，5 年內再犯本件施用毒品罪之事實，事證明確，應
      予依法論科。
三、按海洛因、甲基安非他命為毒品危害防制條例第2 條第2 項
    第1 、2 款所明定之第1 、2 級毒品。核被告所為，係犯同
    條例第10條第1 項之施用第1 級毒品罪及同條例第10條第2
    項之施用第2 級毒品罪。被告持有第1 、2 級毒品進而施用
    ，持有之低度行為各為施用之高度行為所吸收，均不另論持
    有毒品之罪。其分別先後多次施用第1 級毒品海洛因、第2
    級毒品甲基安非他命，各係時間緊接，犯罪構成要件相同，
    顯係均基於概括犯意為之，依刑法第56條之規定，均應各論
    以一罪，並均加重其刑。被告所犯上開二罪，罪名各別，行
    為互異，應分論併罰。另查，被告曾於85年間因違反肅清煙
    毒條例案件，經本院於85年11月25日以85年度訴字第2927號
    刑事判決判處有期徒刑3 年3 月確定，並於88年7 月26日經
    假釋付保護管束，於89年11月10日保護管束期滿視為執行完
    畢，此有臺灣高等法院被告前案紀錄表、本院被告院內索引
    卡紀錄表、臺灣高雄地方法院檢察署刑案資料查註紀錄表各
    1 份存卷可據，其於5 年內再犯本案有期徒刑以上之罪，為
    累犯，應各依刑法第47條之規定加重其刑，並均遞加之。另
    被告前於94年間因施用第1 級毒品案件，經本院於94年3 月
    31 日 以94年度訴字第645 號刑事判決判處有期徒刑10月，
    於94 年4月28日判決確定，此亦有臺灣高等法院被告前案紀
    錄表、本院被告院內索引卡紀錄表各1 份附卷可查，與本案
    被告施用第1 級毒品部分，應無連續犯之裁判上一罪關係，
    附此敘明。爰審酌被告前因施用毒品案件經強制戒治執行完
    畢釋放後，仍未能徹底戒絕毒品，復犯本案施用毒品罪，顯
    見其無戒毒悔改之意，惟念其施用毒品之次數、施用毒品乃
    自戕一己之身體健康，尚未對他人造成危害，且犯後已坦承
    犯行，態度良好等一切情狀，各量處如主文所示之刑，並定
    其應執行之刑。
四、又毒品危害防制條例第18條第1項前段之規定，乃刑法第38
    條第1 項第1 款之特別規定，此所稱查獲之毒品，係指有罪
    判決書於事實欄內，已經認定為被告有罪事實之毒品，即足
    當之，不以仍屬於被告所有者為限（最高法院92年度臺非字
    第297 號裁判要旨參照）。經查：
  (一)扣案之粉末2 包（每包分別淨重0.11公克，空包裝重0.2 公
    克；淨重0.13公克，空包裝重0.3 公克）經送驗後，均係第
    1 級毒品海洛因；另扣案之注射針筒2 支，經送驗後，亦均
    呈殘留第1 級毒品海洛因陽性反應，且與第1 級毒品海洛因
    無法析離，亦屬查獲之第1 級毒品，故均屬違禁物，不問是
    否屬與犯人所有與否，均應依毒品危害防制條例第18條第1
    項前段規定，併予宣告沒收銷燬。
  (二)另查扣之美娜水空瓶1 瓶，經檢驗結果，雖無含有毒品海洛
    因陽性反應，然係被告所有供施用第1 級毒品海洛因所用之
    物，業經被告供明在卷，業如前述，爰依刑法第38條第1項
    第2 款之規定，併予宣告沒收。
據上論斷，應依刑事訴訟法第273 條之1 第1 項、第299 條第1
項前段，毒品危害防制條例第10條第1 項、第2 項、第18條第1
項前段，刑法第11條、第56條、第47條、第38條第1 項第2 款、
第51條第5款，判決如主文。
本案經檢察官甲○○到庭執行職務。
中　　華　　民　　國　　94　　年　　10　　月　　 3　　日
                     刑事第四庭   法　  官  陳振嘉
以上正本證明與原本無異。
如不服本判決，應於判決送達後10日內，向本院提出上訴狀。
中　　華　　民　　國　　94　　年　　10　　月　 　3  　日
                                  書 記 官  顏宗貝
附錄本案判決論罪科刑法條：
毒品危害防制條例第10條
施用第1級毒品者，處6月以上5年以下有期徒刑。
施用第2級毒品者，處3年以下有期徒刑。
